tr: Davul pedalı yay ayar yöntemi: Kademeli kadran; Bateri anahtarı gergi somunu; Dış altıgen/alyan; Parmak kadranı/düğmesi; Hızlı ayar kolu; Diğer
sv: Justeringsmetod för trumpedalens fjäder: Klickstoppratt; Spännmutter för trumnyckel; Utvändig insex; Fingerratt/vred; Snabbjusteringsspak; Övrigt
en: Drum pedal spring adjustment method: Click-stop dial; Drum key tension nut; External hex/Allen; Finger dial/knob; Quick-adjust lever; Other
pl: Metoda regulacji sprężyny pedału perkusyjnego: Pokrętło skokowe (z kliknięciem); Nakrętka naciągowa na klucz perkusyjny; Zewnętrzna na klucz imbusowy; Ręczne pokrętło / gałka; Dźwignia szybkiej regulacji; Inna
de: Einstellmethode der Drum-Pedal-Feder: Rasteinstellrad; Spannmutter für Stimmschlüssel; Sechskant/Inbus außen; Einstellrad/-knopf; Schnellverstellhebel; Sonstige
ko: 드럼 페달 스프링 조정 방식: 클릭 스탑 다이얼; 드럼 키 텐션 너트; 외부 헥스/육각; 핑거 다이얼/노브; 퀵 조정 레버; 기타
cs: Způsob nastavení pružiny bubnového pedálu: Kolečko se zarážkou (click-stop); Napínací matice na ladicí klíč; Vnější šestihran / imbus; Otočné kolečko pro prsty; Rychlonastavovací páčka; Ostatní
da: Metode til justering af trommepedalens fjeder: Click-stop-drejeknap; Spændemøtrik til trommenøgle; Udvendig sekskant/unbrakonøgle; Drejeknap; Hurtigjusteringshåndtag; Anden
fi: Rumpupedaalin jousen säätömenetelmä: Naksahtava säätöpyörä; Rumpuavaimella säädettävä kiristysmutteri; Ulkoinen kuusiokolo/Allen; Sormilla säädettävä pyörä/nuppi; Pikasäätövipu; Muu
pt-PT: método de ajuste da mola do pedal da bateria: Botão rotativo com clique; Porca de tensão para chave de bateria; Hexagonal/Allen exterior; Roda manual/botão; Alavanca de ajuste rápido; Outro
pt-BR: Método de ajuste da mola do pedal de bateria: Mostrador de clique-parada; Porca de tensão para chave de bateria; Hexagonal externo/Allen; Botão giratório/regulador; Alavanca de ajuste rápido; Outro
el: Μέθοδος ρύθμισης ελατηρίου πεντάλ τυμπάνου: Περιστροφικός επιλογέας click-stop; Παξιμάδι τάσης για κλειδί τυμπάνων; Εξωτερικό εξάγωνο/Allen; Περιστροφικός επιλογέας/κουμπί δακτύλου; Μοχλός ταχείας ρύθμισης; Άλλο
ru: Способ регулировки пружины барабанной педали: Ступенчатый регулятор; Гайка под барабанный ключ; Внешний шестигранник; Винтовой регулятор; Рычаг быстрой регулировки; Другое
ja: ドラムペダルのスプリング調整方法: クリックストップダイヤル; ドラムキーテンションナット; 外部六角/アレン; フィンガーダイヤル/ノブ; クイックアジャストレバー; その他
bg-BG: Метод за регулиране на пружината на педала за барабани: Колелце с клик система; Гайка за обтягане с ключ за барабани; Външен шестостен; Колелце/врътка с пръст; Лост за бързо регулиране; Друго
nl: Drumpedaal veerspanning afstelmethode: Klikstop-draaiknop; Spanmoer voor drumsleutel; Externe inbus/zeskant; Vingerdraaiknop/-knop; Snelstelhendel; Anders
fr: Mode de réglage du ressort de la pédale de batterie: Cadran à cliquet; Écrou de tension avec clé de batterie; Hexagonal externe/Allen; Molette/bouton manuel; Levier à ajustement rapide; Autre
lt-LT: Būgno pedalo spyruoklės reguliavimo metodas: Spragsintis diskas; Būgno rakto įtempimo veržlė; Išorinis šešiabriaunis; Pirštu sukamas ratukas / rankenėlė; Greitojo reguliavimo svirtis; Kita
nb: Justeringsmetode for trommepedalfjær: Klikk-stopp-skive; Strammemutter for trommenøkkel; Utvendig sekskant/unbrako; Justeringshjul/-knott for finger; Hurtigjusteringsspak; Annet
it: Metodo di regolazione della molla del pedale della batteria: Ghiera a scatti; Dado di tensione per chiave della batteria; Esagonale esterna/a brugola; Rotellina/manopola; Leva a regolazione rapida; Altro
hr-HR: Metoda podešavanja opruge pedale bubnja: Brojčanik s klikom; Matica za zatezanje ključem za bubanj; Vanjski imbus (Allen); Ručni brojčanik/gumb; Poluga za brzo podešavanje; Ostalo
zh-CN: 鼓踏板弹簧调节方式: 档位拨盘; 鼓钥匙调节螺母; 外六角/内六角; 指拨/旋钮; 快调拉杆; 其他
sk-SK: Metóda nastavenia pružiny bubnového pedála: Otočný volič so západkou; Napínacia matica na ladiaci kľúč; Externý inbus; Ručný otočný gombík; Páčka na rýchle nastavenie; Iné
zh-TW: 鼓踏板彈簧調整方式: 分段轉盤; 鼓鎖張力螺帽; 外六角/內六角; 手動轉盤/旋鈕; 快調拉桿; 其他
th: วิธีการปรับสปริงของกระเดื่องกลอง: แป้นหมุนแบบมีเสียงคลิก; นอตปรับความตึงแบบใช้กุญแจกลอง; หกเหลี่ยมด้านนอก/แอลเลน; แป้นหมุน/ปุ่มหมุนด้วยนิ้ว; คันโยกปรับระดับด่วน; อื่นๆ
ro-RO: Metoda de reglare a arcului pedalei de tobă: Cadran cu opritor integrat; Piuliță de tensiune pentru cheie de tobe; Cheie imbus/hexagonală externă; Buton/rotiță de reglare manuală; Manetă de reglare rapidă; Altele
vi: Phương pháp điều chỉnh lò xo bàn đạp trống: Nút xoay có khấc; Đai ốc căng chỉnh bằng khóa trống; Lục giác ngoài/Allen; Núm xoay bằng tay; Cần gạt điều chỉnh nhanh; Khác
es: Método de ajuste del resorte del pedal de batería: Dial de parada con clic; Tuerca de tensión para llave de batería; Hexagonal externa/Allen; Dial/perilla de dedo; Palanca de ajuste rápido; Otro
hu: Dobpedál rugó beállítási mód: Kattanó beállítótárcsa; Dobkulcsos feszítőanya; Külső hatszög / imbusz; Kézi beállítótárcsa / gomb; Gyorsbeállító kar; Egyéb
sl-SI: Metoda nastavitve vzmeti pedala za boben: Številčnica z zaskočno zaustavitvijo; Napenjalna matica za ključ za bobne; Zunanji inbus (Allen); Prstna številčnica/gumb; Ročica za hitro nastavitev; Drugo